Config:
  hfst:
    Gen: ../../../src/generator-gt-norm.hfst
    Morph: ../../../src/analyser-gt-norm.hfst
  xerox:
    Gen: ../../../src/generator-gt-norm.xfst
    Morph: ../../../src/analyser-gt-norm.xfst
    App: lookup

Tests:



# todo:
# Proofread the gold standard (below)
# Then: run analyser, then correct.


  Noun - ehitüs: # Noun (18) ehitüs 'eng /est /fin' - full paradigm
     ehitüs+N+Sg+Nom: ehitüs
     ehitüs+N+Sg+Gen: ehitüse
     ehitüs+N+Sg+Par: ehitüst
     ehitüs+N+Sg+Ill: ehitüste
     ehitüs+N+Sg+Ine: ehitüsen
     ehitüs+N+Sg+Ela: ehitüsest
     ehitüs+N+Sg+All: ehitüsele
     ehitüs+N+Sg+Ade: ehitüsel
     ehitüs+N+Sg+Abl: ehitüselt
     ehitüs+N+Sg+Tra: ehitüses
     ehitüs+N+Sg+Ter: ehitüseniq
     ehitüs+N+Sg+Abe: ehitüseldäq
     ehitüs+N+Sg+Com: ehitüsegaq
     ehitüs+N+Pl+Nom: ehitüseq
     ehitüs+N+Pl+Gen: ehitüisi
     ehitüs+N+Pl+Par: ehitüisi
     ehitüs+N+Pl+Ine: ehitüisin
     ehitüs+N+Pl+Ill: ehitüisihe
     ehitüs+N+Pl+Ela: ehitüisist
     ehitüs+N+Pl+All: ehitüisile
     ehitüs+N+Pl+Ade: ehitüisil
     ehitüs+N+Pl+Abl: ehitüisilt
     ehitüs+N+Pl+Tra: ehitüisis
     ehitüs+N+Pl+Ter: ehitüisiniq
     ehitüs+N+Pl+Abe: ehitüisildäq
     ehitüs+N+Pl+Com: ehitüisigaq
